臺灣臺中地方法院刑事裁定
111年度單聲沒字第109號
聲  請  人  臺灣臺中地方檢察署檢察官
被      告  莊喬玲


            顏家豪


上列聲請人因被告等違反商標法案件（109年度偵字第35638號）
，聲請單獨宣告沒收（111年度執聲字第885號），本院裁定如下
：
    主    文
扣案如附表編號1至20所示之物，均沒收。
其餘聲請駁回。
    理    由
一、聲請意旨略以：本件扣案如109年度大型保字第177號扣押物
    品清單所示之Hello Kitty指甲油20套等物，均係仿冒商標
    之商品，為專科沒收之物；另扣案如109年度保管字第4643
    號扣押物品清單所示之犯罪所得新臺幣（下同）5000元，為
    被告莊喬玲、顏家豪所有，且為犯罪所得之物，爰依法聲請
    單獨宣告沒收等語。
二、按違禁物或專科沒收之物得單獨宣告沒收，刑法第40條第2
    項定有明文；另按侵害商標權、證明標章權或團體商標權之
    物品或文書，不問屬於犯罪行為人與否，沒收之，商標法第
    98條亦有明文，是就侵害商標權之物品，既為刑法絕對義務
    沒收之物，要屬刑法第40條第2項所稱之專科沒收之物；次
    按犯罪所得，屬於犯罪行為人者，沒收之，刑法第38條之1
    第1項前段定有明文。又檢察官依第253條或第253條之1為不
    起訴或緩起訴之處分者，對刑法第38條第2項、第3項之物及
    第38條之1第1項、第2項之犯罪所得，得單獨聲請法院宣告
    沒收，刑事訴訟法第259條之1亦有明文。
三、經查
（一）被告莊喬玲、顏家豪因違反商標法案件，經臺灣臺中地方
      檢察署檢察官以109年度偵字第35638號為緩起訴處分，於
      110年3月9日確定，111年3月8日緩起訴期滿未經撤銷等情
      ，業經本院核閱上開卷宗無訛，並有臺灣高等法院被告二
      人前案紀錄表在卷可參，自可認定。而扣案如附表編號1
      至11所示之物，為仿冒商標商品，有日商三麗鷗股份有限
      公司109年10月16日提出之刑事陳報狀1份及萬國法律事務
      所侵權仿冒品鑑定報告、侵權仿冒品鑑價報告各1份（見
      偵卷第121頁至第137頁、第173頁至第201頁）；扣案如附
      表編號12至18所示之物，為仿冒商標商品，有Sumikkogur
      ashi（角落小夥伴）鑑定報告書、委任書各1份（見偵卷
      第203頁至第217頁）；扣案如附表編號19所示之物，為仿
      冒商標商品，有徐宏昇律師事務所109年6月11日提出之刑
      事告訴狀暨所附鑑定意見書1份（見偵卷第219頁至第247
      頁）等件在卷可憑，堪認附表編號1至19所示之物均屬侵
      害商標權之物品無訛，應依商標法第98條之規定宣告沒收
      ，且核屬刑法第40條第2 項規定之專科沒收之物。又扣案
      之現金5000元為被告顏家豪本件之犯罪所得，業據被告顏
      家豪自陳在卷（見偵卷第55頁），及保安警察第二總隊刑
      事警察大隊109年度保管字第4643號扣押物品目錄表、臺
      灣臺中地方檢察署查扣案件犯罪所得查扣清冊各1紙附卷
      可參（見偵卷第249頁；查扣卷第19頁），是此部分事實
      亦堪認定。故聲請人依刑法第38條之1第1項前段之規定，
      聲請單獨宣告沒收扣案之犯罪所得，於法有據。是聲請人
      上開聲請，經核於法並無不合，應予准許。至聲請人雖依
      保安警察第二總隊刑事警察大隊109年度大型保字第177號
      扣押物品目錄表編號10所示聲請沒收「仿冒Hello Kitty
      手提袋6件」，然查內政部警政署保安警察第二總隊刑事
      警察大隊偵三隊於109年5月25日扣押物品目錄表編號10所
      載之仿冒Hello Kitty手提袋數量僅有5件（見偵卷第79頁
      ），其數量與保安警察總隊刑事警察大隊109年度大型保
      字第177號扣押物品目錄表編號10所載仿冒Hello Kitty手
      提袋共有6件（見偵卷第257頁），其數量已有不一，扣案
      數量究係為何，已然有疑。且參以萬國法律事務所侵權仿
      冒品鑑價報告所載疑似侵害商品權商品鑑價報告編號10所
      載之仿冒Hello Kitty手提袋數量，亦僅有5件（見偵卷第
      173頁），是縱本件之Hello Kitty手提袋確有6件扣案，
      然第6件Hello Kitty手提袋是否亦經確認係屬仿冒商標之
      商品，亦非無疑，是應認本件實際上侵害商標權之「仿冒
      Hello Kitty手提袋」僅有附表編號10所示之5件，聲請人
      以保安警察總隊刑事警察大隊109年度大型保字第177號扣
      押物品目錄表編號10聲請沒收「仿冒Hello Kitty手提袋
      」6件，惟除附表編號10所示之「仿冒Hello Kitty手提袋
      5件」外，其餘聲請應予駁回。
四、依第455條之36第1項、第2項、第259條之1，商標法第98條
    ，刑法第38條之1第1項前段、第40條第2項，裁定如主文。
中　　華　　民　　國　　111 　年　　4 　　月　　25　　日
                  刑事第十九庭  法  官  吳逸儒
以上正本證明與原本無異。
如不服本裁定，應於收受送達後5日內向本院提出抗告狀。（應
附繕本）
                                書記官  陳俞君      
中　　華　　民　　國　　111 　年　　4 　　月　　25　　日

編號 品項與數量 備註 1 仿冒Hello Kitty指甲油20套 仿冒商標商品 -------------------- 參日商三麗鷗股份有限公司109年10月16日提出之刑事陳報狀1份及萬國法律事務所侵權仿冒品鑑定報告、侵權仿冒品鑑價報告各1份（見偵卷第121頁至第137頁、第173頁至第201頁） 2 仿冒Hello Kitty指甲貼38件  3 仿冒Hello Kitty牙刷組2套  4 仿冒Hello Kitty手錶11件  5 仿冒Hello Kitty面紙套8套  6 仿冒Hello Kitty化妝包3套  7 仿冒Hello Kitty收納袋6件  8 仿冒Hello Kitty毛巾41件  9 仿冒Hello Kitty香火袋8件  10 仿冒Hello Kitty手提袋5件  11 仿冒Hello Kitty行李旅行帶1件  12 仿冒角落生物鉛筆盒61個 仿冒商標商品 -------------------- 參Sumikkogurashi（角落小夥伴）鑑定報告書、委任書各1份（見偵卷第203頁至第217頁） 13 仿冒角落生物收納袋73件  14 仿冒角落生物鉛筆96盒 （每盒12支，共1152支）  15 仿冒角落生物螢光筆26盒 （每盒8支，共208支）  16 仿冒角落生物原子筆56支  17 仿冒角落生物橡皮擦120個  18 仿冒角落生物面紙盒22個  19 仿冒任天堂遊戲機29台 仿冒商標商品 -------------------- 參徐宏昇律師事務所109年6月11日提出之刑事告訴狀暨所附鑑定意見書1份（見偵卷第219頁至第247頁） 20 新臺幣5000元 本件犯罪所得